【裁判字號】    90,訴,308
【裁判日期】    901011
【裁判案由】    竊盜
【裁判全文】
臺灣基隆地方法院刑事判決                            九十年度訴字第三八號
    公  訴  人  臺灣基隆地方法院檢察署檢察官
    被      告  丁○○
右列被告因竊盜案件，經檢察官提起公訴（九十年度偵字第七０一號），本院判決如
左：
    主      文
丁○○結夥三人以上竊盜，處有期徒刑拾月。
    事      實
一、丁○○於民國八十八年九月初起在甲○○所經營設於台北縣瑞芳鎮○○○路三二
    二號之九之「金富倉儲公司」及同路三二四號之「金珠倉儲公司」擔任警衛，竟
    夥同乙○○（即起訴書所載綽號「老芋仔」之成年男子）及另二名不詳姓名年籍
    綽號「阿來」、「小羅」之成年男子，共同基於意圖為自己不法所有之犯意聯絡
    ，於八十八年九月下旬某日晚間，先由「小羅」駕駛不明車號之廂型車搭載乙○○、「阿來」至上開金富、金珠倉儲公司與丁○○會合，趁丁○○與另一不知情
    之警衛丙○換班、公司內無人之際，四人共同竊取放置於前揭二倉庫內之愛迪達
    球鞋二十四雙、休閒鞋十八雙、釘鞋十雙、NIKE牌球鞋二百五十雙、葡萄酒六十
    瓶、麗寶飲料三箱、旅行箱十四個、鎖匙八副、皮衣一百八十件、柳橙數箱等物
    ，得手後由乙○○、「阿來」及「小羅」裝運於該箱型車上載走。嗣丙○於翌日
    上班時發現該倉庫前散落有球鞋等物，經詢問丁○○後始循線查悉上情。
二、案經基隆市警察局第三分局移請臺灣基隆地方法院檢察官偵查起訴
    理      由
一、訊據被告丁○○矢口否認有前開竊盜犯行，辯稱：案發當晚伊因翌日早上要拆屋
    頂所以和丙○換班，乙○○等三人於晚間七時許開廂型車臨時來找伊喝酒，至晚
    間十時許三人就回去了，當晚未聽見異常聲音也沒有發現有東西失竊，且伊並未
    有倉庫鑰匙，不可能打開倉庫行竊云云。惟查被害人甲○○所經營之上開金珠、
    金富公司，確實於被告所職班之當晚，遭人盜打國際色情電話並入內行竊如事實
    欄一所示財物，被害人於翌日發覺倉庫內財物失竊，質問被告時被告先否認知情
    ，後因被害人發覺失竊當晚公司內電話遭人撥打國際色情電話，被告始坦承乙○○、「阿來」及「小羅」竊取倉庫物品，並帶同被害人至台北縣汐止市找三人討
    回失竊物品，被告四人均互相推諉竊盜犯行，被告並向告訴人承諾將向三人討回
    失竊物品之事實，業據被害人甲○○於警訊及檢察官偵查中及本院審理時指訴歷
    歷，且被告如何於案發當晚，主動要求與證人丙○換班，並與其友人乙○○、「
    阿來」及「小羅」等四人於該公司守衛室外飲酒等情，已據證人丙○於警訊及本
    院審理時結證在卷，況證人即該公司經理李東發於本院審理時明確證稱：案發後
    一個星期左右被告曾於公司守衛室向伊及被害人甲○○承認失竊之物品為其所竊
    走，伊會想辦法找其他人拿出來，後來被告回公司告知失竊之物品因其同黨拿去
    ，不繳出來，所以無法追回來等語。考證人丙○、李東發與被告為同事關係及被
    害人甲○○為被告之雇主，均與被告素無仇怨，自無設詞誣陷被告之理，證人及
    被害人上開之指述應堪採信。再者，被告於偵查及本院審理中亦自承：伊當初有
    答應被害人要將失竊之物品找回來，並帶同被害人至台北汐止市找乙○○、「阿
    來」及「小羅」三人，三人則反稱失竊物品係被告所竊等語（詳見偵查卷第十七
    頁、本院九十年五月三十日訊問筆錄），衡情被告如未共同參與竊盜犯行，何以
    知悉失竊之物品藏置於何處？並承諾被害人將找回贓物？進而帶同被害人至「阿
    來」、「小羅」等處討回贓物？其辯詞顯然違反常情。堪認被告確為前揭犯罪情
    極顯然，其辯解核屬卸責之詞，不足採信，犯行堪以認定，應予依法論科。
二、查被告丁○○夥同乙○○及綽號「阿來」、「小羅」之成年男子共同竊取他人動
    產，核其所為，係犯刑法第三百二十一條第一項第四款結夥三人以上竊盜罪。其
    與前揭成年人乙○○、「阿來」、「小羅」之成年男子間互有犯意聯絡及行為分
    擔，均係共同正犯。爰審酌被告曾犯違反就業服務法案件已執行完畢，有台灣基
    隆地方法院檢察署檢察官刑案資料查註紀錄表存卷可參，足徵其素行不端，竊取
    他人物品之數量種類繁多、價值不菲，犯罪後猶狡飾犯行，毫無悔意等一切情狀
    ，量處如主文所示之刑示懲。
據上論斷，應依刑事訴訟法第二百九十九條第一項前段、刑法第二十八條、第三百二
十一條第一項第四款判決如主文。
本案經檢察官劉嶽承到庭執行職務。
中      華      民      國    九十      年      十      月     十一     日
                                臺灣基隆地方法院刑事第二庭
                                    法  官  汪  梅  芬
右正本證明與原本無異。
對於本件判決如有不服，應於收受送達後十日內，向本院提出上訴書狀，上訴於臺灣
高等法院，並按他造當事人之人數附具繕本。
                                    書記官  黃  致  祥
中      華      民      國     九十     年      十      月     十五     日
【附錄論罪法條】
刑法第三百二十一條
犯竊盜罪而有左列情形之一者，處六月以上五年以下有期徒刑：
一、於夜間侵入住宅或有人居住之建築物、船艦或隱匿其內而犯之者。
二、毀越門扇、牆垣或其他安全設備而犯之者。
三、攜帶兇器而犯之者。
四、結夥三人以上而犯之者。
五、乘火災、水災或其他災害之際而犯之者。
六、在車站或埠頭而犯之者。
前項之未遂犯罰之。


司法院資訊處製作；財團法人民間司法改革基金會備份。
